* D:\Archivos\Documentos\Universidad y colegio\UVG\2022\Primer Semestre\Electrónica analógica 1\Proyectos\Proyecto - Ecualizador 10 bandas\LTSPICE\Ecualizador de 10 bandas.asc
XU1 0 N008 V+ V- Vout1 LT1001
V1 V+ 0 15
V2 V- 0 -15
R1 Vout1 N008 106.035k
R2 N003 0 45.416k
R3 N003 Vin 53.017k
C1 N008 N003 100n
C2 Vout1 N003 100n
XU2 0 N017 V+ V- Vout6 LT1001
R4 Vout6 N017 4.501k
R5 N012 0 750
R6 N012 Vin 2.25k
C3 N017 N012 100n
C4 Vout6 N012 100n
XU3 0 N018 V+ V- Vout7 LT1001
R7 Vout7 N018 2.25k
R8 N013 0 375
R9 N013 Vin 1.125k
C5 N018 N013 100n
C6 Vout7 N013 100n
XU4 0 N009 V+ V- Vout2 LT1001
R10 Vout2 N009 52.596k
R11 N004 0 22.528k
R12 N004 Vin 26.298k
C7 N009 N004 100n
C8 Vout2 N004 100n
XU5 0 N010 V+ V- Vout3 LT1001
R13 Vout3 N010 36.012k
R14 N005 0 6.002k
R15 N005 Vin 18.006k
C9 N010 N005 100n
C10 Vout3 N005 100n
XU6 0 N019 V+ V- Vout8 LT1001
R16 Vout8 N019 1.125k
R17 N014 0 187
R18 N014 Vin 562
C11 N019 N014 100n
C12 Vout8 N014 100n
XU7 0 N020 V+ V- Vout9 LT1001
R19 Vout9 N020 562
R20 N015 0 93
R21 N015 Vin 281
C13 N020 N015 100n
C14 Vout9 N015 100n
XU8 0 N007 V+ V- Vout4 LT1001
R22 Vout4 N007 18.006k
R23 N002 0 3.001k
R24 N002 Vin 9.003k
C15 N007 N002 100n
C16 Vout4 N002 100n
XU9 0 N021 V+ V- Vout10 LT1001
R25 Vout10 N021 281
R26 N016 0 46
R27 N016 Vin 140
C17 N021 N016 100n
C18 Vout10 N016 100n
XU10 0 N011 V+ V- Vout5 LT1001
R28 Vout5 N011 9.003k
R29 N006 0 1.5k
R30 N006 Vin 4.501k
C19 N011 N006 100n
C20 Vout5 N006 100n
V3 Pista1 0 wavefile=Luna.wav AC 1
XU11 0 N024 V+ V- Vof1 LT1001
R31 Vof1 N024 10k
R32 N024 N023 10k
XU12 0 N022 V+ V- N023 LT1001
R33 N023 N022 10k
R34 N022 Vout1 8.186k
R35 N022 Vout2 50
R36 N022 Vout3 50
R37 N022 Vout4 50
R38 N022 Vout5 50
R39 N022 Vout6 50
R40 N022 Vout7 50
R41 N022 Vout8 50
R42 N022 Vout9 50
R43 N022 Vout10 50
XU13 0 N001 V+ V- Vin LT1001
R46 Vin N001 10k
R47 N001 Pista1 10k
R48 N001 Pista2 10k
V5 Pista2 0 wavefile=Lofi6.0.wav AC 1
* Banda a 31 Hz
* Banda a 63 Hz
* Banda a 125 Hz
* Banda a 250 Hz
* Banda a 500 Hz
* Banda a 1k Hz
* Banda a 2k Hz
* Banda a 4k Hz
* Banda a 8k Hz
* Banda a 16k Hz
* Alimentación OPAMPs
* Señal de entrada
.tran 5
* 10 bandas de ecualizador
* Inversa de la señal de salida de sumador
* Sumador de todas las señales
* Sumador de señales de entrada
.wave "D:\Escritorio\Salida\Salida.wav" 16 44.1k V(Vof1)
.lib LTC.lib
.backanno
.end
